# 请教陈版主，在已有产品型号的基础上开发一款面向新客户群体的产品的支出计入什么科目

提问人：wujunccpa 时间：2023-02-03 11:05:56
某航空企业，主营业务为飞机的研发设计、制造、试验试飞、运营等业务，公司目前的产品有A、B、C三个型号，均已完成批量生产并有销售，公司为了开发新的目标市场，打算在B型产品平台的基础上研发一款新的飞机，暂名为B-a，该型飞机有不同的任务需求，面向不同的客户群体，因此在B平台的基础上有一些新的设计变动。由于新的飞机需要进行各种试验和试飞，并且在面向新的客户投标活动过程中需要进行飞行演示验证，因此需要生产两架B-a飞机实物，该飞机在演示在演示验证完成后不会销售给演示的目标客户，后续销售给目标客户的飞机由公司批量生产该型新飞机交付。为了提高资产的利用效率，该演示验证机后续通常由公司用来做运营服务或者销售给其他客户，但是否能够销售或能产生多少运用运营收入有不确定性。那么 2 架该型飞机的设计和生产支出是计入“研发费用”，还是“生产成本”，抑或是计入“固定资产”呢？谢谢
1 、计入研发费用的理由：新研发的B-a型飞机是一款新的飞机，该型飞机有不同的任务需求，面向不同的客户群体，该飞机生产的目的主要不是用来提供运营服务，也不是用来销售，且能够销售或能产生多少运用运营收入有不确定性。
2 、计入生产成本的理由：B-a型飞机是在B型机的基础上做一些改进升级，而B型机已实现批量生产销售，且B-a型飞机未来可以用来销售或者提供运营服务
3 、计入固定资产的理由：B-a型飞机未来可以用来提供运营服务

回答人：chenyiwei
一般可采用方案 1 ，即相关支出发生时计入研发费用。后续如果该项试生产产品实现销售的，再按解释 15 号第一条规定处理。